臺灣臺中地方法院刑事判決　　　　　　　　　　　　九十三年度訴字第一八五七號
　　公　訴　人　臺灣臺中地方法院檢察署檢察官
　　被　　　告　甲○○
　　選任辯護人　阮春龍律師
右列被告因違反槍砲彈藥刀械管制條例案件，經檢察官提起公訴（九十三年度偵字第
一二三三八號），本院判決如左：
    主  文
甲○○共同未經許可，販賣其他可發射子彈具有殺傷力之改造玩具手槍，累犯，處有
期徒刑伍年陸月，併科罰金新台幣拾伍萬元，罰金如易服勞役，以新台幣玖佰元即銀
元參佰元折算壹日。扣案之仿ＳＩＧ—ＳＡＵＥＲ廠半自動手槍製造之改造玩具手槍
壹支（含彈匣貳個，槍枝管制編號為0000000000號）及土造子彈拾肆顆（
具直徑約八點八ｍｍ之金屬彈頭），均沒收。
    犯  罪  事  實
一、甲○○前曾於民國八十五年、八十六年間因違反麻醉藥品管理條例、槍砲彈藥刀
    械管制條例及犯妨害自由案件，分別經臺灣南投地方法院及臺灣高等法院臺中分
    院於八十六年二月十日、同年三月三十日及八十八年三月四日，以八十五年度易
    字第八六０號、第一一七四號及八十七年度上易字第三三二一號判處有期徒刑六
    月、四月及三月確定，嗣經臺灣高等法院臺中分院於八十八年五月十二日以八十
    八年度聲字第三二九號定其應執行有期徒刑十月確定，而於八十八年七月十二日
    易科罰金執行完畢。詎猶不知悔改，明知未經許可，不得販賣可發射子彈具有殺
    傷力之各式槍砲及子彈，竟因其友人丙○○欲媒介乙○○（原名張偉志）以新台
    幣（下同）十九萬元之代價購買改造手槍及子彈，委其代為尋找賣主，遂基於與
    張俊源及綽號「阿文」之成年男子共同販賣改造手槍及子彈之犯意，先於九十三
    年一月二十九日前二個月內某時，撥打電話聯絡張俊源表示有人欲購買槍、彈，
    再於其後一個月內某時，向丙○○表示其友人願以前揭價格出售改造手槍及子彈
    ，透過丙○○與乙○○達成買賣前揭槍、彈交易之合意後，於九十三年一月二十
    九日下午七時許，負責先行駕車搭載張俊源、丙○○及乙○○等人，由張俊源以
    電話聯絡綽號「阿文」者攜帶仿西德ＳＩＧＳＡＵＥＲ廠Ｐ２２０型可發射金屬
    或子彈具有殺傷力之改造手槍一枝（槍枝管制編號0000000000）、彈
    匣二個及具有殺傷力之土造子彈二十發，在臺中市某處加油站上車後，隨即由張
    俊源在車上將前揭槍、彈交付予乙○○檢視，並向乙○○收取現金十九萬元之交
    易代價，而共同販賣前揭槍枝、彈匣及子彈。嗣於同日下午七時三十分許，丙○○及乙○○搭乘甲○○所駕駛之自用小客車，在臺中市○○路○段一二四之四號
    和欣客運朝馬轉運站前下車，旋即為警當場查獲，並由乙○○身上扣得前揭改造
    手槍一枝、彈匣二個及土造子彈二十發，始循線獲悉上情。
二、案經高雄市政府警察局三民第二分局報請臺灣高雄地方法院檢察署呈請臺灣高等
    法院檢察署檢察長核轉臺灣臺中地方法院檢察署檢察官偵查起訴。
    理  由
一、訊據被告甲○○固對其確有於前揭時、地，駕駛前揭自用小客車搭載張俊源、綽
    號「阿文」、丙○○及乙○○等人，張俊源在其車上交付前揭槍、彈予乙○○檢
    視後，乙○○隨即交付現金十九萬元予張俊源收執，而在車上完成前揭槍、彈之
    買賣交易，其事後則將前揭交易金額中之五千元交予丙○○作為媒介交易之報酬
    等情不諱，復與證人乙○○及丙○○於本院審理時證述情節相符（詳見後述），
    且證人丙○○及乙○○為警查獲時，遭扣案之改造玩具手槍一支及子彈二十顆，
    經送請內政部警政署刑事警察局鑑定結果，送鑑之改造手槍一支（含彈匣二個，
    槍枝管制編號為0000000000號），係仿ＳＩＧ—ＳＡＵＥＲ廠半自動
    手槍製造之金屬玩具手槍，更換土造金屬槍管改造而成之改造手槍，機械性能良
    好，可擊發適用子彈，認具殺傷力；送鑑之改造子彈二十顆，係由玩具金屬彈殼
    加裝直徑約八點八ｍｍ金屬彈頭之土造子彈，採樣陸顆試射，均可擊發，認具殺
    傷力等情，有內政部警政署刑事警察局九十三年二月二十七日刑鑑字第○九三○○二四三五二號槍彈鑑定書在卷可參，自足認證人乙○○所購買之前揭槍、彈確
    屬槍砲彈藥刀械管制條例所管制之具有殺傷力之槍、彈，且被告所為上開自白，
    核與事實相符。惟被告仍矢口否認有何販賣槍、彈之犯行，辯稱：前揭槍、彈係
    張俊源所有，伊僅係居中聯絡張俊源有無槍、彈可供出售，再行告知丙○○，由
    丙○○通知乙○○向張俊源購買，伊應僅係幫助販賣槍、彈云云。經查：
（一）公訴人固認前揭扣案之槍、彈，應係案外人陳志宏（已死亡）於九十年十一月
      間交予被告收受、寄藏後，被告起意販售，經由丙○○媒介乙○○向被告購得
      云云，並援引證人乙○○及丙○○於警詢及偵查中所為之證述為據；然此既為
      被告所否認，則是否可取，已非無疑。
（二）且查，依證人乙○○於九十三年一月三十日警詢時、九十三年二月十七日偵查
      時證稱：「我自丙○○處得知其朋友綽號阿牛之男子因要償還債務急於脫手一
      批槍械，我就委請丙○○與阿牛接洽，阿牛開價每支槍枝十九萬元，原本我只
      打算借錢給阿牛償還債務，後來阿牛要入監服刑急於脫手該批槍械，一直向我
      遊說，我也考慮家人遭受恐嚇，才於九十三年一月二十九日委請丙○○向阿牛
      確定要購買槍械。」（詳見九十三年一月三十日警詢筆錄）、「是由丙○○聯
      絡綽號阿牛之男子，之前我向丙○○說過要買槍自衛，丙○○跟我說他有朋友
      有槍枝要脫手，後來丙○○跟我說一支制式手槍之價格為十九萬元。到了九十
      三年一月二十九日，我告訴丙○○說我身上有現金可以買槍，丙○○就打電話
      給綽號阿牛之男子，並與我共同搭乘和欣客運到臺中。」（詳見臺灣高雄地方
      法院檢察署九十三年度偵字第二五一四號案卷第四三頁）等語，核諸證人丙○○於九十三年一月三十日警詢時、九十三年一月三十日偵查時、九十三年四月
      二十九日準備程序及審理時先後陳稱：「之前我就與綽號阿牛電話聯絡過有人
      要向其買槍，並談好一支制式手槍要販售十九萬元。一月二十九日乙○○說他
      有現金可買槍，我就打電話聯絡阿牛，並與乙○○搭車至臺中。」（詳見九十
      三年一月三十日警詢筆錄）、「我在ＰＵＢ認識阿牛，知道阿牛有管道可以買
      到槍枝，後來乙○○向我說他要買槍，我就以電話聯絡阿牛說有人要向他買槍
      ，當時談好一支制式手槍之價格為十九萬元，九十三年一月二十九日下午二時
      許，乙○○告訴我說他身上有現金可以買槍，我就打電話給阿牛，並與乙○○
      共同搭乘和欣客運到臺中。」（詳見臺灣高雄地方法院檢察署九十三年度偵字
      第二五一四號案卷第四六頁）、「我事先聽到乙○○提起過他家裡遭受恐嚇，
      想要買槍，而我與他從小便是同學，後來我在ＰＵＢ認識阿牛，知道阿牛有違
      反槍砲的案子，他說他有管道。那天我與乙○○一起到臺中，是阿牛打手機給
      我，我們到和欣客運朝馬站會合。」（詳見臺灣高雄地方法院九十三年度訴字
      第七五五號案卷第二六頁及第四三頁）等語，可見證人乙○○於進行前揭槍、
      彈之交易前，未曾親自與被告聯絡購買槍、彈之事宜，而係透過證人丙○○負
      責以電話聯繫，是以，證人乙○○於警詢及偵訊時陳稱：「綽號阿牛之男子因
      要償還債務及入監服刑而急於脫手一批槍械。」等語，當係由證人丙○○轉述
      得知，並非親自聽聞，自非可依此即認定前揭槍、彈確屬被告所有而販售者甚
      明。
（三）其次，觀諸證人丙○○於九十三年一月三十日警詢時、九十三年二月十七日警
      詢及偵查時、九十三年一月三十日偵查時、九十三年四月二十九日準備程序及
      審理時先後證稱：「之前我就與綽號阿牛電話聯絡過有人要向其買槍，並談好
      一支制式手槍要販售十九萬元。一月二十九日乙○○說他有現金可買槍，我就
      打電話聯絡阿牛，並與乙○○搭車至臺中。綽號阿牛與他一名朋友開車前來搭
      載我與乙○○，後來就在臺中市繞，到一間加油站前時，綽號阿牛之男子就停
      車讓另一名不知名之男子上車，該男子就拿一鞋盒，打開就有制式手槍、彈匣
      及子彈，乙○○看過很滿意，就在車上交十九萬元給他們。之前沒有談利潤，
      但乙○○交付購買槍械之十九萬元後，因乙○○仍在車上，阿牛不好意思明講
      ，就佯稱之前有欠我五千元，拿了五千元給我，但事實上他沒欠我五千元，我
      想說是他要包給我的紅包，我就收下來。」（詳見九十三年一月三十日警詢筆
      錄）、「甲○○就是綽號阿牛之人，張俊源當天也在場。我和乙○○前往購買
      槍枝，原本甲○○開車載張俊源前來，後來在半路上還有一人上車，真實姓名
      不詳，年約二十歲。」（詳見臺灣高雄地方法院檢察署九十三年度偵字第二五
      一四號案卷第三十頁）、「我在ＰＵＢ認識阿牛，知道阿牛有管道可以買到槍
      枝，後來乙○○向我說他要買槍，我就以電話聯絡阿牛說有人要向他買槍，當
      時談好一支制式手槍之價格為十九萬元，九十三年一月二十九日下午二時許，
      乙○○告訴我說他身上有現金可以買槍，我就打電話給阿牛，並與乙○○共同
      搭乘和欣客運到臺中，到和欣客運臺中站後，綽號阿牛之男子即與他一名朋友
      駕駛自小客車前來搭載我與乙○○，後來就在市區繞，到一間加油站時，綽號
      阿牛之男子停車並讓另一名不知名之男子上車，該男子上車後就拿一鞋盒，打
      開後裡面就有制式手槍、彈匣及子彈，乙○○看了以後就在車上交付十九萬元
      給他們，他們就又載我們到和欣客運讓我與乙○○下車。綽號阿牛之男子好意
      主動給我五千元。綽號阿牛之男子係甲○○，另一坐在阿牛旁邊之男子為張俊
      源。」（詳見臺灣高雄地方法院檢察署九十三年度偵字第二五一四號案卷第四
      六頁）、「（問：購槍何用？）他（指乙○○）向我說他家與別人有糾紛，我
      向阿牛說的，阿牛說有槍即透過我介紹乙○○購買。」（詳見臺灣高雄地方法
      院檢察署九十三年度偵字第二五一四號案卷第五頁）、「當時我在ＰＵＢ認識
      阿牛，知道阿牛即將入獄執行，而他有槍枝，所以才從中介紹乙○○向阿牛購
      買槍枝。」及「我事先聽到乙○○提起過他家裡遭受恐嚇，想要買槍，而我與
      他從小便是同學，後來我在ＰＵＢ認識阿牛，知道阿牛有違反槍砲的案子，他
      說他有管道。那天我與乙○○一起到臺中，是阿牛打手機給我，我們到和欣客
      運朝馬站會合，後來我們搭他的車，在市區繞，是另一個人拿鞋盒裡面裝著手
      槍、子彈，這個人我不認識，我僅認識阿牛。我不知道阿牛為何給我五千元，
      他說他欠我五千元，所以要還我，但實際上他沒欠我錢，是阿牛主動拿給我的
      ，事先並沒講說報酬金額。」（詳見臺灣高雄地方法院九十三年度訴字第七五
      五號案卷第二六頁及第四三頁）等語，固與證人乙○○於九十三年一月三十日
      警詢時、九十三年二月十七日警詢及偵查時證稱：「下午六時三十分許，阿牛
      就開一部自小客車，車上還有一名男子與我會合，我們四人就在臺中市區繞了
      幾圈，近下午七時許，在某處加油站，阿牛讓第二名不詳男子上車，該男子上
      車時提著裝球鞋用的紙盒，上車後，該男子打開紙盒，拿出手槍一把，並退出
      彈匣讓我把玩確認無誤，我即將現金交予該男子，該男子即將紙盒給我，一手
      交錢一手交貨，完成交易後，該男子就告知我盒內有二個彈匣、二十發子彈，
      後來阿牛就要求第一名男子拿五千元給丙○○，並稱是欠丙○○之債款，然後
      阿牛即載我與丙○○回和欣客運轉運站。」（詳見九十三年一月三十日警詢筆
      錄）、「甲○○就是綽號阿牛之人，張俊源當天也在場。我和丙○○前往購買
      槍枝，原本對方有二人開車前來，後來在半路上還有一人上車。」（詳見臺灣
      高雄地方法院檢察署九十三年度偵字第二五一四號案卷第十九頁、第二十頁）
      、「之前我向丙○○說過要買槍自衛，丙○○跟我說他有朋友有槍枝要脫手，
      後來丙○○跟我說一支制式手槍之價格為十九萬元。到了九十三年一月二十九
      日，我告訴丙○○說我身上有現金可以買槍，丙○○就打電話給綽號阿牛之男
      子，並與我共同搭乘和欣客運到臺中，到和欣客運臺中站後約一個小時，綽號
      阿牛之男子即與他一名朋友駕駛自小客車前來搭載我與丙○○，後來就在市區
      繞，到一間加油站時，綽號阿牛之男子停車並讓另一名不知名之男子上車，該
      男子上車後就拿一鞋盒，打開後裡面就有制式手槍、彈匣及子彈，我看了以後
      就在車上交付十九萬元給他們，他們就又載我們到和欣客運讓我與丙○○下車
      。綽號阿牛之男子為甲○○，另一坐在阿牛旁邊之男子為張俊源。」（詳見臺
      灣高雄地方法院檢察署九十三年度偵字第二五一四號案卷第四三頁）等語相符
      ，可見證人乙○○確係事先透過證人丙○○向被告表明欲購買槍、彈之意思及
      購買槍枝之數量與價格後，始於前揭時、地，以十九萬元之代價，自另一不詳
      年籍之男子處購得前揭槍、彈無訛。然而，依證人丙○○前揭所言，既亦堪見
      證人丙○○對於被告究係自己持有槍、彈可供販售，抑或僅有管道可購得槍、
      彈等情不甚明瞭，自不得基此作為認定前揭槍、彈係被告所有而販售者之不利
      證據。況且，前揭槍、彈之交易款項並非交予被告收執，且槍、彈亦非由被告
      交付，足徵被告辯稱該批槍、彈非其所有而販售，其僅係介紹綽號「肉圓」及
      「阿文」販售槍、彈予丙○○及乙○○，前揭槍、彈並非陳志宏事先交予其收
      受、寄藏者等語，已非無據。
（四）再者，被告於九十三年四月二十九日警詢時固曾供稱：「槍械及子彈是我抵押
      給丙○○，並非賣給他。我在數月前曾向丙○○借約一萬元，後來我向丙○○
      表示願以槍械作質押借二十萬元，丙○○表示要籌籌看，一月二十九日丙○○
      主動與我聯絡，並表示我要借的錢他要拿上來了，暗示我將槍械準備好給他。
      我即邀綽號肉圓一同駕車前與丙○○會合，會合後我才看到丙○○另外帶其朋
      友一同前來，兩人均上我的車，我先開車前往一處加油站，同時綽號肉圓即聯
      絡其弟弟將槍械帶到該加油站，並坐上我的車，在車內我們才一手交錢一手交
      貨，丙○○及其朋友在車上看完槍械後，即將十八萬元左右之現金交給我，丙○○並抽走五千元，我以為事先扣除利息錢，並未追問為何抽走五千元，我當
      場並向丙○○及其朋友強調屆時我將錢還清後要討回該槍械，丙○○等人同意
      ，我再載丙○○及其友人至客運站前讓他們下車，我就帶著錢直接回家。該槍
      械是綽號肉圓所有，我是先向他借用。」（詳見九十三年度偵字第一一七一五
      號案卷第五頁、第六頁）等語在卷；然於九十三年七月十五日偵查時則改稱：
      「因我向丙○○借錢，才將槍放在他那裡抵押。槍跟子彈不是我所有，是陳志
      宏（九十一年間已死亡）生前留下的，九十年十一月間，他在南投縣中寮鄉他
      家附近交給我四把槍及四、五十顆子彈，我現在因其中二把槍在執行，另一把
      槍由南投地檢偵查中。我把槍交給丙○○時，他沒有交錢給我。我是今年農曆
      過年前，在高雄向他借十七、八萬元，後來他上來臺中，問我何時還錢，我才
      將槍及子彈交給他抵押。」、「（問：警詢中所說的肉圓是何人？）因為當時
      我害怕，想推給別人。」、「（問：你把槍交給丙○○時，肉圓是否在場？）
      是。我叫他陪我去的，在警詢中我有指認張俊源就是肉圓。我的綽號是阿牛。
      」（詳見九十三年度偵字第一一七一五號案卷第一三頁、第一四頁）等語，可
      見被告於警詢及偵訊中，就該槍、彈係何人所有，又其積欠丙○○之借款為何
      ，以及有無當場交付現金等情，前後所言顯非一致，且與證人丙○○及乙○○
      前於警詢及偵查時證述之情節亦相違悖，無可憑採，其事後陳稱：「我只是介
      紹綽號肉圓之張俊源及阿文與丙○○及乙○○買賣槍枝。我在警詢中所言不實
      在，我想反正我現在也在關，不想牽累朋友，才在警詢、偵查中那樣說。張俊
      源當天從頭到尾都沒有在睡覺，上車的男子就是他朋友。」等語，並非無憑。
（五）再者，參以被告於九十三年九月十四日本院行準備程序時辯稱：「當天我從南
      投到臺中大里，先去載張俊源，然後張俊源說要跟我一起去，他說東西他會安
      排。交易完後，我們載張俊源回大里，綽號阿文的人也在車上，他是跟肉圓一
      起下車，回肉圓他家。」等語，亦據證人王宜苹於九十四年二月二日本院審理
      時證稱：「九十三年一月二十九日那天我在南投甲○○家裡，後來要到大里找
      張俊源，是去張俊源家，後來去毒茶泡沫紅茶店。」、「（問：那天你們為何
      會去張俊源家？）因為在甲○○家就有聽到他打給肉圓說你那邊東西準備好了
      沒有。甲○○跟張俊源說高雄那邊的人要上來了，甲○○問張俊源說你朋友那
      邊準備好了沒有。甲○○當天是下午過後，約五、六點時離開家，約晚上九點
      多十點多載我、他太太及一個叫「唯任」的人，四個人一起回南投。」等語在
      卷，益徵被告辯稱前揭槍、彈係其告知張俊源有人欲購買槍、彈後，由張俊源
      自行聯絡其友人備妥，而由張俊源及綽號「阿文」者在車上販售交付予乙○○
      ，並非其早自陳志宏處收受、寄藏，事後再予販售者等語，洵屬有據。
（六）況查，證人丙○○於九十四年二月二日本院審理時證稱：「九十三年一月二十
      九日，在臺中市加油站交易槍械時，車上有我、乙○○、甲○○，還有二個人
      。當天是甲○○開車，甲○○旁邊坐一個綽號肉圓的男子，我與乙○○坐後面
      ，還有一個人我不認識，那個人坐後座最右邊，我坐駕駛座後面，乙○○坐中
      間。錢放在乙○○身上，乙○○將錢交予張俊源。槍是一個事後上車坐後座的
      男子帶上車交給張俊源，那是一個鞋盒，張俊源打開後把槍拿起來給乙○○檢
      驗。那天乙○○把錢交給張俊源，他沒有點，因為張俊源說是甲○○介紹的朋
      友，所以不用點。我是以行動電話和甲○○聯絡購買槍枝。是用000000
      0000號行動電話打0000000000的行動電話聯絡甲○○。我和甲○○是在ＰＵＢ喝酒認識時，當時甲○○就有提到過不久就有案子要入監服刑
      ，我問他是何案子，他說是槍砲案，剛好那時乙○○有問我有沒有辦法幫他買
      槍枝，我就趁機跟甲○○講，問甲○○有無管道幫我朋友買槍枝，他說他要問
      他朋友看看，這是在案發前不超過二個月的時候講的。在ＰＵＢ時甲○○就打
      電話去問，但我不知道他打給誰，他打電話的內容我也聽不太明白，他電話講
      完就跟我說應該有，他說到時候我們再用行動電話聯繫。當時沒有講一支槍多
      少錢，是在ＰＵＢ時我跟他講我朋友大概有十九萬元的預算，沒有講到要附幾
      顆子彈。事後好像是一個月內再通過電話，他問我有沒有確定，說他朋友那邊
      有槍，問我有沒有確定要買，我有跟甲○○說我朋友要到案發前幾天，那幾天
      才會有錢。案發那天中午過後我打電話給甲○○，跟他說我們今天會北上臺中
      ，到的時候再打電話，我和乙○○是下午到，我們坐和欣客運到臺中朝馬車站
      ，到了車站我又打電話給甲○○，他說他要開車過來接我，我和乙○○到朝馬
      車站附近吃飯，約半個多小時甲○○就開車過來，那時他車上坐他與張俊源，
      就只有他們二個人，本來我們就約定好要在車上，所以他車子到了，我和乙○○就上車坐後座，甲○○開車在市區繞，到加油站才又接一個人上車，那個人
      是張俊源打電話聯繫好在加油站那邊等，那個人帶一個鞋盒還有麥當勞的食品
      上車，後來車子繼續在市區繞。在車上就是把錢交給張俊源，張俊源把槍拿給
      乙○○檢視，乙○○有當場驗貨。交易完我叫甲○○開車載我們到朝馬車站讓
      我們下車。」、「（問：甲○○在你們上車的時候，是如何介紹張俊源讓你們
      認識？）他說這個是我不錯的朋友，他叫肉圓，在車上聊天時，張俊源提到這
      次因為賭輸太多才要賣這槍，這槍是他的。」、「（問：張俊源有無付仲介費
      用給你？）那時是甲○○向張俊源拿五千元給我，說上次差我的五千元還給我
      ，那時因為乙○○在場，我也搞不清楚狀況，實際上甲○○之前並沒有差我五
      千元，我沒有看到張俊源另外拿錢給甲○○。」等語在卷，且證人乙○○於九
      十四年二月二日本院審理時亦證稱：「九十三年一月二十九日，在臺中交易槍
      械時車上有四個人，到加油站時車上有五個人。甲○○坐駕駛座，另外一個坐
      他旁邊，我和丙○○及另一名坐後座，我坐後座中間，另外一個是坐右後座。
      是我帶錢到臺中來，我把錢交給坐在駕駛座旁邊的那個人。錢交給他後，他沒
      有點數。槍是坐在甲○○旁邊的人打電話，車子就在市區繞，後來停在加油站
      ，另一個人帶一個紙盒上車，紙盒裡就裝槍，他把槍交給甲○○旁邊的那個人
      ，由那個人把槍交給我看。上車時，甲○○介紹坐他旁邊那個人的外號，外號
      好像叫肉圓。當天的錢沒有以紙袋包起來，都是千元現鈔，總共十九萬元。我
      交付金錢給綽號肉圓者之後，有看到他抽一部分的錢給丙○○，說是他欠丙○○的要還給他，但沒有看到他抽錢給甲○○。後來警方查獲後有扣到那些錢，
      我才知道是五千元。」、「（問：你在剛被警察查獲時，為何沒有講槍是那位
      綽號肉圓的人交付給你的？）當時我有清楚跟警方說明車上有幾人，到加油站
      的交易情形等。我當時有講肉圓這個人，後來我們有到三民二分局指認口卡，
      在警詢時我已經有先提了，不知筆錄為何沒有記進去。」、「（問：有沒有人
      跟你提到這些槍彈如何來的？）我只知道甲○○旁邊綽號肉圓的人，他說槍是
      他自己要用的，但如何取得的我不知道。」、「（問：那個「肉圓」有無說明
      既然槍他自己要用，為何要出賣？）他說他賭博輸錢。」等語詳實，足認證人
      張俊源於九十三年七月二十三日偵查時陳稱：「九十三年一月二十九日當時我
      在車上睡覺，阿牛叫醒我，介紹丙○○及乙○○給我認識。另外好像有一位男
      子拿一個裝鞋子的紙盒上車。我都在車上睡覺，不知道他們在做何事，也沒看
      到阿牛拿槍給他們，在車上沒有看到有人拿錢給阿牛。」（詳見九十三年度偵
      字第一一七一五號案卷第二八頁、第二九頁）等語，核與被告甲○○、證人丙○○及乙○○所陳前揭交易情節均不相符，顯有卸責矯飾之情，不足採信。綜
      上，，被告辯稱證人乙○○所購得之前揭槍、彈，確係張俊源所有，因積欠賭
      債缺款孔急而出售，其係居中介紹張俊源聯絡綽號「阿文」攜帶前揭槍、彈販
      售予張偉志，而向張俊源收取二萬元作為酬庸等語，洵堪採信，而公訴人認前
      揭槍、彈係被告所有而予販售等情，即容有誤認。
（七）又以，被告辯稱交易當日其僅係負責開車事宜，實際交易過程係由張俊源聯絡
      綽號「阿文」者攜帶槍、彈上車後，由張俊源自行交付槍、彈予乙○○檢視並
      收取原已談妥之交易款項十九萬元，其自始均未曾接觸前揭槍、彈及交易款項
      等情，固據證人丙○○及乙○○於本院審理時證述詳實，並互核相符，亦即堪
      認被告於交易當日，僅負責駕車搭載欲進行槍、彈買賣交易之賣方張俊源、綽
      號「阿文」者及買主乙○○，由買賣雙方自行交付買賣標的之槍、彈及價金十
      九萬元，而未實施參與交付槍、彈及收取現金之構成要件以內之行為，容無疑
      義。
（八）然查，被告既於本院審理時自承：「那天是丙○○、乙○○他們要買槍，委託
      我介紹朋友給他們認識，賣槍給他們，他們叫我去問看看有沒有人要賣槍。交
      易當天是張俊源要我開車載他去接丙○○，我去載張俊源時還有他的一名朋友
      ，張俊源是與他朋友一起上車，他朋友在車上有放了一箱東西，他朋友中途在
      麥當勞拿著那袋東西下車，他叫我去載丙○○他們，載到人後又回到麥當勞，
      張俊源打電話給他那個朋友，那個朋友就上車，我就介紹乙○○給他們認識，
      在車上張俊源的朋友打開那個箱子給丙○○看，裡面有槍、彈，交易物品是槍
      、彈。約一年多以前就聽張俊源說過他有槍，他沒有告訴我他要賣槍，是我一
      月二十九日被查獲之前一、二個月，我去高雄的時候打電話問他，我跟他說我
      朋友有困難要買槍，你那邊有沒有，或是你有沒有朋友有槍可以幫我介紹，他
      說他要幫我問問看，差不多隔了一個月，他打電話告訴我說有東西，意思是他
      那邊已經有槍了，要我聯絡高雄的朋友，就是聯絡丙○○，張俊源沒有說槍要
      賣多少錢，是我告訴他說高雄的朋友要用十九萬元買一支槍。我確信張俊源一
      定有槍可以賣，是因為他親口告訴我，所以我才安排丙○○他們北上臺中交易
      。張俊源拿給我的那二萬元不是事先約定好的，他說是要給我介紹費，讓我吃
      紅。」等語詳實，復核與證人丙○○於警詢、偵查及本院審理時迭次證稱：「
      之前我就與綽號阿牛電話聯絡過有人要向其買槍，並談好一支制式手槍要販售
      十九萬元。一月二十九日乙○○說他有現金可買槍，我就打電話聯絡阿牛，並
      與乙○○搭車至臺中。綽號阿牛與他一名朋友開車前來搭載我與乙○○，後來
      就在臺中市繞，到一間加油站前時，綽號阿牛之男子就停車讓另一名不知名之
      男子上車，該男子就拿一鞋盒，打開就有制式手槍、彈匣及子彈，乙○○看過
      很滿意，就在車上交十九萬元給他們。」（詳見九十三年一月三十日警詢筆錄
      ）、「我在ＰＵＢ認識阿牛，知道阿牛有管道可以買到槍枝，後來乙○○向我
      說他要買槍，我就以電話聯絡阿牛說有人要向他買槍，當時談好一支制式手槍
      之價格為十九萬元。」（詳見九十三年二月十七日偵訊筆錄）及「乙○○要購
      買槍枝，我就趁機跟甲○○講，問甲○○有無管道幫我朋友買槍枝，他說他要
      問他朋友看看，這是在案發前不超過二個月的時候講的。在ＰＵＢ時甲○○就
      打電話去問，但我不知道他打給誰，他電話講完就跟我說應該有，他說到時再
      用行動電話聯繫。當時沒有講一支槍多少錢，是在ＰＵＢ時我跟他講我朋友大
      概有十九萬元的預算，沒有講到要附幾顆子彈。事後好像是一個月內再通過電
      話，他問我有沒有確定，說他朋友那邊有槍，問我有沒有確定要買，我有跟甲○○說我朋友要到案發前幾天，那幾天才會有錢。案發那天中午過後我打電話
      給甲○○，跟他說我們今天會北上臺中再交易。那天乙○○把錢交給張俊源，
      他沒有點，因為張俊源說是甲○○介紹的朋友，所以不用點。」（詳見本院九
      十四年二月二日審理筆錄）等語，以及證人乙○○於警詢、偵查及本院審理時
      證稱：「我自丙○○處得知其朋友綽號阿牛之男子，因要償還債務急於脫手一
      批槍械，我就委請丙○○與阿牛接洽，阿牛開價每支槍枝十九萬元。我於九十
      三年一月二十九日委請丙○○向阿牛確定要購買槍械。」（詳見九十三年一月
      三十日警詢筆錄）、「是由丙○○聯絡綽號阿牛之男子，之前我向丙○○說過
      要買槍自衛，丙○○跟我說他有朋友有槍枝要脫手，後來丙○○跟我說一支制
      式手槍之價格為十九萬元。到了九十三年一月二十九日，我告訴丙○○說我身
      上有現金可以買槍，丙○○就打電話給綽號阿牛之男子，並與我共同搭乘和欣
      客運到臺中。」（詳見臺灣高雄地方法院檢察署九十三年度偵字第二五一四號
      案卷第四三頁）及「是我帶錢到臺中來，我把錢交給坐在駕駛座旁邊的那個人
      。錢交給他後，他沒有點數。」（詳見本院九十四年二月二日審理筆錄）等語
      相符，足認被告於張俊源交付前揭槍、彈予乙○○，並收取買賣價金之前，業
      已事先為賣方張俊源就買賣價金十九萬元及買賣標的之槍、彈等販賣槍、彈之
      交易內容，透過丙○○，與買主乙○○達成合意，故張俊源等人始未再行於交
      付槍、彈當日協商交易之標的或點數現金，是以，被告顯就構成犯罪事實之一
      部已參預實施，自與張俊源及綽號「阿文」者成立販賣前揭槍、彈之共同正犯
      。綜上論述，本案事證明確，被告之上開犯行，洵堪認定。
二、被告行為後，槍砲彈藥刀械管制條例業於九十四年一月二十六日修正公布，而將
    原條例第十一條第一項規定予以刪除，並修正第四條及第八條規定，於第八條第
    一項中明定販賣改造槍砲者，處無期徒刑或五年以上有期徒刑，併科新台幣一千
    萬元以下罰金，是經比較新舊條例之規定，修正第八條第一項之販賣改造槍砲罪
    之刑度顯較舊法第十一條第一項為重，依刑法第二條第一項但書之規定，應適用
    較有利於被告之舊法即九十四年一月二十六日修正前之槍砲彈藥刀械管制條例之
    規定處斷。核被告非法販賣屬於九十四年一月二十六日修正前槍砲彈藥刀械管制
    條例第四條第一項第一款、第二款所列管具有殺傷力之改造手槍、子彈之所為，
    分別係犯九十四年一月二十六日修正前之槍砲彈藥刀械管制條例第十一條第一項
    之未經許可販賣其他可發射子彈具有殺傷力之改造手槍罪、同條例第十二條第一
    項之未經許可販賣子彈罪。其販賣前共同非法持有前揭槍、彈之低度行為，均為
    販賣之高度行為所吸收，均不另論罪。被告與張俊源、綽號「阿文」者三人間，
    就上開犯行，有犯意聯絡及行為分擔，為共同正犯。被告所犯前揭二罪間，係同
    出於一非法販賣之行為，係一行為分別觸犯二罪名，應依想像競合犯之規定，從
    一重之九十四年一月二十六日修正前之槍砲彈藥刀械管制條例第十一條第一項之
    罪處斷。被告前曾因違反麻醉藥品管理條例、槍砲彈藥刀械管制條例及犯妨害自
    由案件，分別經臺灣南投地方法院及臺灣高等法院臺中分院於八十六年二月十日
    、同年三月三十日及八十八年三月四日，以八十五年度易字第八六０號、第一一
    七四號及八十七年度上易字第三三二一號判處有期徒刑六月、四月及三月確定，
    嗣經臺灣高等法院臺中分院於八十八年五月十二日以八十八年度聲字第三二九號
    定其應執行有期徒刑十月確定，而於八十八年七月十二日易科罰金執行完畢，此
    有臺灣臺中地方法院檢察署刑案資料查註紀錄表及臺灣高等法院被告全國前案紀
    錄表在卷可按，其於受有期徒刑執行完畢後，五年以內再犯本件有期徒刑以上之
    罪，為累犯，應依刑法第四十七條規定加重其刑。爰審酌被告犯罪之動機、目的
    、手段，又共同販賣槍、彈之危險性甚大，不宜輕縱，事後收取之酬庸金額非鉅
    ，且供出販賣槍、彈之共犯，及犯罪後之態度等一切情狀，量處如主文所示之刑
    ，並就罰金部分諭知易服勞役之折算標準。又扣案之仿ＳＩＧ—ＳＡＵＥＲ廠半
    自動手槍製造之改造玩具手槍壹支（含彈匣貳個，槍枝管制編號為000000
    0000號）及土造子彈（具直徑約八點八ｍｍ之金屬彈頭）拾肆顆，經送請內
    政部警政署刑事警察局鑑定結果，認均具有殺傷力等情，有內政部警政署刑事警
    察局九十三年二月二十七日刑鑑字第○九三○○二四三五二號槍彈鑑定書一份在
    卷可參，均屬違禁物，不問屬於犯人與否，應依刑法第三十八條第一項第一款規
    定宣告沒收。至扣案之改造子彈六發，因囑託鑑定時，業已試射擊發，僅餘彈殼
    ，已非屬違禁物，雖屬共犯張俊源所有，但非供其等犯罪所用之物，爰不依法併
    予宣告沒收之，附此敘明。
據上論斷，應依刑事訴訟法第二百九十九條第一項前段，九十四年一月二十六日修正
前之槍砲彈藥刀械管制條例第十一條第一項、同條例第十二條第一項，刑法第十一條
前段、第二條第一項但書、第二十八條、第五十五條、第四十七條、第四十二條第二
項、第三十八條第一項第一款，罰金罰鍰提高標準條例第二條，判決如主文。
中    華    民    國      九十四    年      二    月      二十五        日
                          臺灣臺中地方法院刑事第一庭
            審判長法  官  張智雄
                                    法  官  莊嘉蕙
                                    法  官  許惠瑜
右正本證明與原本無異
如不服本判決應於送達後十日內向本院提出上訴狀
中    華    民    國      九十四    年      二    月      二十五        日
                                    書記官
附錄本案論罪科刑法條：
九十四年一月二十六日修正前之槍砲彈藥刀械管制條例第十一條
未經許可，製造、販賣或運輸第四條第一項第一款所稱其他可發射金屬或子彈具有殺
傷力之各式槍砲者，處五年以上有期徒刑，併科新臺幣一千萬元以下罰金。
未經許可，轉讓、出租或出借前項所列槍砲者，處三年以上十年以下有期徒刑，併科
新臺幣七百萬元以下罰金。
意圖供自己或他人犯罪之用，而犯前二項之罪者，處無期徒刑或七年以上有期徒刑，
併科新臺幣一千萬元以下罰金。
未經許可，持有、寄藏或意圖販賣而陳列第一項所列槍砲者，處一年以上七年以下有
期徒刑，併科新臺幣七百萬元以下罰金。
第一項至第三項之未遂犯罰之。
槍砲彈藥刀械管制條例第十二條
未經許可，製造、販賣或運輸子彈者，處一年以上七年以下有期徒刑，併科新台幣五
百萬元以下罰金。
未經許可，轉讓、出租或出借子彈者，處六月以上五年以下有期徒刑，併科新台幣三
百萬元以下罰金。
意圖供自己或他人犯罪之用，而犯前二項之罪者，處三年以上十年以下有期徒刑，併
科新台幣七百萬元以下罰金。
未經許可，持有、寄藏或意圖販賣而陳列子彈者，處五年以下有期徒刑，併科新台幣
三百萬元以下罰金。
第一項至第三項之未遂犯罰之。
